臺灣基隆地方法院刑事判決　　　　　　　　　　　　　九十三年度訴字第三八０號
　　公　訴　人　臺灣基隆地方法院檢察署檢察官
　　被　　　告　甲○○　男　二.
右列被告因毒品危害防制條例案件，經檢察官提起公訴（九十三年度毒偵字第七六九
號）及移送併辦（九十三年度偵字第二三八四號、九十三年度毒偵字第一四五０、一
五五三號），經本院合議庭裁定由受命法官獨任進行簡式審判程序，判決如左：
    主  文
甲○○連續施用第一級毒品，累犯，處有期徒刑壹年。
扣案之第一級毒品海洛因玖包合計淨重壹肆點陸肆公克、含第一級毒品海洛因殘渣之
吸管壹支、含第一級毒品海洛因殘渣袋壹拾柒只、含第一級毒品海洛因殘渣之小空瓶
貳個、含第一級毒品海洛因殘渣之短分裝吸管貳支均沒收銷燬之；注射針筒壹拾伍支
、橡皮管壹條均沒收。
    事  實
一、甲○○前因二次施用第一級毒品及第二級毒品案件，經觀察、勒戒後，均認無繼
    續施用毒品之傾向，業經臺灣基隆地方法院檢察署檢察官於民國八十七年十月三
    十一日及八十九年二月二十四日，分別以八十八年度偵字第四八六四號、八十九
    年度毒偵緝字第五十六號及八十九年度毒偵字第六四三號為不起訴處分確定；其
    又因施用第一級毒品，經本院裁定先送強制戒治（於九十一年三月二十九日戒治
    期滿），並經臺灣基隆地方法院檢察署檢察官提起公訴，經本院於八十九年十二
    月二十六日，以八十九年度訴字第四九六號判決判處有期徒刑八月確定，並於九
    十一年十一月二十九日執行完畢。猶不知悔改，基於施用第一級毒品海洛因之概
    括犯意，自九十二年十一月某日起至九十三年九月十八日上午某時止（起訴書誤
    繕為九十三年四月三十日十七時五十分許採尿前二十六小時內某時），在基隆市
    安樂區○○○街三二巷一三號之二住處，約二、三天施用一次之頻率，以針筒注
    射之方式，連續施用第一級毒品海洛因多次。嗣為警先於九十三年一月十二日二
    十三時五十分許，在基隆市○○○街五十一號前查獲，並在其所有之香煙盒一個
    內扣得藏放之第一級毒品海洛因二包（共淨重０．九九公克）、含第一級毒品海
    洛因殘渣之吸管一支；復於九十三年四月三十日十七時五十分許，在基隆市仁愛
    區三商百貨前，因形跡可疑，經警臨檢盤查而扣得其所有之第一級毒品海洛因一
    包淨重０．三八公克；再於九十三年六月十九日十六時許，在基隆市○○路八七
    號前，為警當場查獲其所有之第一級毒品海洛因一包淨重０．二二公克；又於九
    十三年八月五日十七時五十五分許，在基隆市○○路十五號前，為警查獲其所有
    之第一級毒品海洛因一包淨重０．六四公克；末於九十三年八月二十三日十四時
    許，在基隆市○○○街三二巷十三之二號騎樓前，為警查獲其所有之第一級毒品
    海洛因四包（共淨重十二．四一公克）、第一級毒品海洛因殘渣袋十七個、含第
    一級毒品海洛因殘渣之小空瓶二個、含第一級毒品海洛因殘渣之短分裝吸管二支
    ，及其供施用毒品所用之器具注射針筒十五支、橡皮管一條等物（另扣得與施用
    第一級毒品無關之分裝袋五百六十六個、電子磅秤二台、研磨器壹個、分裝匙二
    支、玻璃球管一支、短吸管三支）。
二、案經基隆市警察局第一、二分局及基隆市港務警察局報告臺灣基隆地方法院檢察
    署檢察官偵查起訴及移送併辦。
    理  由
一、右揭事實，業據被告甲○○於本院審理時坦承不諱，而被告分別於九十三年一月
    十二日二十三時、同年四月三十日、同年六月十九日、同年八月五日、同年八月
    二十三日經警查獲後，採集其尿液送檢驗結果，均呈施用海洛因後代謝之嗎啡陽
    性反應，有基隆市衛生局基衛檢字第○九三○○０一三六六號檢驗成績書、基衛
    檢壹字第○九三○○０七二一六、0000000000、000000000
    0號檢驗成績書、台灣檢驗科技股份有限公司ＣＨ／二００四／六００五三號濫
    用藥物尿液檢驗報告、台灣尖端先進生技醫藥股份有限公司二００四／０六／０
    三濫用藥物檢驗報告各一份附卷可稽，且有第一級毒品海洛因九包（業經法務部
    調查局鑑定均含第一級毒品海洛因成分，合計淨重一四．六四公克，有該局調科
    壹字第三二○○○一九三四、000000000、000000000、00
    0000000、000000000號鑑定通知書附卷可憑）、含第一級毒品
    海洛因殘渣之吸管一支、含第一級毒品海洛因殘渣袋十七只、含第一級毒品海洛
    因殘渣之小空瓶二個、含第一級毒品海洛因殘渣之短分裝吸管二支，及其所有供
    施用毒品所用之器具注射針筒十五支、橡皮管一條扣案可資佐證，又查被告於本
    院調查時供稱其施用海洛因是用注射手背乙節，經本院當庭勘驗被告兩手背均有
    多處疤痕屬實，被告並坦承勘驗之多處疤痕均是其施打海洛因的針孔疤痕，本件
    起訴及併辦部分其都是施打兩手背等情；是以被告之自白與事實相符，可以採信
    。又被告前因施用毒品案件，經觀察、勒戒後，均認無繼續施用毒品之傾向，經
    臺灣基隆地方法院檢察署檢察官分別以八十八年度偵字第四八六四號、八十九年
    度毒偵緝字第五十六號及八十九年度毒偵字第六四三號為不起訴處分確定；又因
    施用第一級毒品，經送強制戒治（於九十一年三月二十九日戒治期滿），並經本
    院於以八十九年度訴字第四九六號判決判處有期徒刑八月確定等節，有上開不起
    訴書分書、臺灣基隆地方法院檢察署刑案資料查註紀錄表、臺灣高等法院被告全
    國前案紀錄表附卷可考。本件事證明確，被告係於毒品危害防制條例修正施行前
    犯施用毒品罪，經觀察勒戒、強制戒治執行完畢後，於五年內再犯施用第一級毒
    品罪，應依法論科。
二、按「連續數行為而犯同一之罪名者，以一罪論，為刑法第五十六條所明定。是連
    續犯之數行為，在法律上既綜合論以一罪，而為一個評價，則於法律有修正變更
    之際，茍一部犯行發生在法律修正變動前之舊法時期，一部係在新法施行後所犯
    ，因連續犯屬裁判上之一罪，在法律上既綜合各犯罪行為而為一個評價，故應依
    最後行為所應適用之新法處斷，而無刑法第二條第一項但書規定之新舊法比較適
    用問題。」，最高法院九十二年度台上字第二四三九號判決足資參照。查被告本
    件連續施用第一級毒品之犯行，一部分在毒品危害防制條例九十二年六月六日修
    正、於九十三年一月九日生效施行之前，一部分係在修正後毒品危害防制條例生
    效施行後，參照前開說明，應依修正後毒品危害防制條例處斷。核被告所為，係
    犯修正後毒品危害防制條例第十條第一項施用第一級毒品罪。其持有第一級毒品
    海洛因係供施用，其持有第一級毒品海洛因之低度行為，應為施用毒品之高度行
    為所吸收，不另論罪。被告先後多次施用第一級毒品海洛因之犯行，時間緊接，
    所犯構成要件相同，顯係基於概括犯意為之，為連續犯，應依刑法第五十六條論
    以一罪，並加重其刑。查被告有事實欄所載有期徒刑執行完畢情形，有卷附臺灣
    高等法院被告全國前案紀錄表可按，其受有期徒刑執行完畢後，五年以內再犯
    本件有期徒刑以上之罪，為累犯，依刑法第四十七條規定遞加重其刑。起訴書就
    被告於九十三年四月三十日十七時五十分許採尿前二十六小時內某時除外之施用
    第一級毒品海洛因之事實均漏未記載，惟未起訴部分與起訴部分有連續犯之裁判
    上一罪關係，為起訴效力所及，本院得併予審理。爰審酌被告曾接受過觀察勒戒
    及強制戒治後仍犯施用毒品罪、其施用毒品期間、次數、查獲五次及被告於本院
    審理時坦承犯行等一切情狀，量處如主文所示之刑，以示儆懲。
四、扣案之第一級毒品海洛因九包，合計淨重一四．六四公克（即為警五次查獲第一
    級毒品海洛因淨重分別為：０．九九公克、０．三八公克、０．二二公克、０．
    六四公克、十二．四一公克）、及含第一級毒品海洛因殘渣之吸管一支、含第一
    級毒品海洛因殘渣袋十七只、含第一級毒品海洛因殘渣之小空瓶二個、含第一級
    毒品海洛因殘渣之短分裝吸管二支（以上均因第一級毒品海洛因量微，第一級毒
    品海洛因與吸管、殘渣袋、空瓶、短分裝管均無法析離），均為查獲之毒品，不
    問屬於犯人與否，均應依修正後毒品危害防制條例第十八條第一項前段之規定，
    均宣告沒收併銷燬之；扣案之注射針筒十五支、橡皮管一條為被告所有供施用第
    一級毒品海洛因所用之物，業據被告供明在卷，為被告所有供本件犯罪所用之物
    ，依刑法第三十八條第一項第二款之規定，併予宣告沒收。至於分裝袋（大、中
    、小）五百六十六個、電子磅秤二台、研磨器壹個、分裝匙二支、玻璃球管一支
    、短吸管三支，雖於被告所有，但與本件施用第一級毒品犯罪無關，不得宣告沒
    收。
據上論斷，應依刑事訴訟法第二百九十九條第一項前段、第二百七十三條之一第一項
、第二百八十四條之一，修正後毒品危害防制條例第十條第一項、第二十三條第二項
、第十八條第一項前段，刑法第十一條、第五十六條、第四十七條、第三十八條第一
項第二款，判決如主文。
本案經檢察官林伯宇到庭執行職務。
中　　　華　　　民　　　國　　九十三　　年　　　十　　　月　　二十九　　日
                                臺灣基隆地方法院刑事第二庭
                                    法  官    何  怡  穎
右正本證明與原本無異。
對於本件判決如有不服，應於收受送達後十日內，向本院提出上訴書狀，上訴於臺灣
高等法院，並按他造當事人之人數附具繕本。
                                    書記官    李  繼  業
中　　　華　　　民　　　國　　九十三　　年　　　十　　　月　　二十九　　日
附錄所犯法條：
修正後毒品危害防制條例第十條第一項、第二項
    施用第一級毒品者，處六月以上五年以下有期徒刑。
    施用第二級毒品者，處三年以下有期徒刑。
